【裁判字號】    95,訴,11974
【裁判日期】    951229
【裁判案由】    返還信用卡消費貸款
【裁判全文】
臺灣臺北地方法院民事判決             95年度訴字第11974號
原      告  國泰世華商業銀行股份有限公司
法定代理人  乙○○
訴訟代理人  丙○○
被      告  甲○○
上列當事人間請求返還信用卡消費款事件，本院於中華民國95年
12月21日言詞辯論終結，判決如下：
    主      文
被告應給付原告新台幣伍拾伍萬肆仟陸佰肆拾壹元，及其中本金
新台幣肆拾玖萬伍仟零捌元部分，自民國九十五年十月二十日起
至清償日止，按年息百分之十九點七計算之利息。
訴訟費用由被告負擔。
    事實及理由
一、原告為自台灣第一信託投資股份有限公司變更為匯通商業銀
    行股份有限公司、再變更為國泰商業銀行股份有限公司而來
    ，嗣再與世華聯合商業銀行股份有限公司合併後消滅，而以
    世華聯合商業銀行股份有限公司為存續公司，並改名為國泰
    世華商業銀行股份有限公司，有原告提出之財政部核准函及
    股份有限公司變更登記表各一件在卷可稽，依法自已概括承
    受上開二家銀行之權利義務，附此敘明。
二、原告起訴主張：
（一）被告於民國90年9 月25日，與原告成立信用卡使用契約，
      並領用如後附所示之信用卡。依約被告就使用系爭信用卡
      所生之債務負全部給付責任。被告領用信用卡後，即得於
      各特約商店記帳消費。而依信用卡約定條款第14條、第15
      條之約定，被告應於當期繳款截止日前向原告全部清償，
      或以循環信用方式繳付最低應繳金額，逾期清償者，依信
      用卡約定條款第15條、第21條、第22條之約定，除喪失期
      限利益外，應另行給付原告按年息19.7% 計算之利息。截
      至95年10月19日止，帳款尚餘新台幣（下同）130,781 元
      ，及其中本金117,337 元未按期繳付。
（二）被告另於93年9 月10日與原告成立簡易通信貸款契約，向
      原告借款新臺幣（下同）21萬元，利息約定按年息18.5%
      計算，分36期清償，均按年金法按月計付本息，併入信用
      卡帳單中與信用卡消費帳款一同繳納。依約定條款第1 條
      之約定，如未依約於繳款期限前繳款或未繳足月付金時，
      原告得將未繳金額之本金部分，或經原告主張視為到期之
      本金部分，按信用卡循環利率即年息19.7% 計算之利息。
      復依約定條款第4 條、第5 條之約定，倘為延遲繳款經原
      告主張暫停被告信用卡之權利時，即喪失期限利益，視為
      全部到期。截至95年10月19日止，帳款尚餘213,645 元，
      及其中本金190,752 元未按期繳付。
（三）被告復於94年4 月7 日與原告成立簡易通信貸款契約，向
      原告借款新臺幣（下同）21萬元，利息約定按年息18.5%
      計算，分60期清償，均按年金法按月計付本息，併入信用
      卡帳單中與信用卡消費帳款一同繳納。依約定條款第1 條
      之約定，如未依約於繳款期限前繳款或未繳足月付金時，
      原告得將未繳金額之本金部分，或經原告主張視為到期之
      本金部分，按信用卡循環利率即年息19.7% 計算之利息。
      復依約定條款第4 條、第5 條之約定，倘為延遲繳款經原
      告主張暫停被告信用卡之權利時，即喪失期限利益，視為
      全部到期。截至95年10月19日止，帳款尚餘210,215 元，
      及其中本金186,919 元未按期繳付。
（四）被告至95年10月19日止，帳款尚餘554,641 元未按期繳付
      （含信用卡帳款130,781 元、簡易通信貸款帳款423,860
      元），迭經催討無效，爰依消費借貸及信用卡使用契約等
      法律關係，提起本件訴訟等語。並聲明：如主文所示。
三、被告則以：其雖有持原告發行之信用卡刷卡消費，嗣因原告
    調高每期最低應繳金額，縱與原告為債務協商，仍因條件太
    高而無力負擔等語，資為抗辯。並聲明：原告之訴駁回。
四、經查，本件原告起訴主張之事實，業據其提出信用卡消費帳
    款債權明細表、信用卡申請書暨約定條款各1 件、簡易通信
    貸款申請書2 件、客戶歸戶資料明細查詢1 件、歷史帳單彙
    總查詢2 件等影本為證，核與所述相符。被告雖以前詞置辯
    ，惟其所言縱令屬實，亦無從解免其本件應負之清償責任。
    是原告之上述主張自堪信為真實。從而，原告依消費借貸及
    信用卡使用契約等法律關係，請求被告給付如主文第1 項所
    示之本金、利息，為有理由，應予准許。
五、據上論結，本件原告之訴為有理由，依民事訴訟法第78條，
    判決如主文。
中    華    民    國    95    年    12    月    29    日
                  民事第一庭  法  官  蔡和憲
以上正本係照原本作成。
如對本判決上訴，須於判決送達後20日內向本院提出上訴狀。
中    華    民    國    95    年    12    月    29    日
                              書記官  吳文雄
附表：
編號
1 Master    正卡（卡號：0000000000000000，匯通銀行）
                  核卡日：90/09/25
2 信用卡簡易通信貸款 正卡
                （卡號：0000000000000000，國泰世華銀行）
                  核卡日：93/09/10
3 信用卡簡易通信貸款 正卡
                （卡號：0000000000000000，國泰世華銀行）
                  核卡日：94/04/07


司法院資訊處製作；財團法人民間司法改革基金會備份。
